---
title: "Proyecto I"
output:
  html_document: default
  pdf_document: default
---

```{r setup, include=FALSE}
knitr::opts_chunk$set(echo = TRUE)
microdatos = read.csv('evyth_microdatos.csv')
dict = read.csv('significado.csv')
library(dplyr)
library(ggplot2)
library(knitr)
```
<p align="center">
  <img src="https://th.bing.com/th/id/R.c52f44604bcc25bc77b7f56ee5aba10d?rik=4RLMM/VwEPVQxQ&pid=ImgRaw&r=0" alt="Image" width="200">
</p>

<h2 align="center">TP2- ITBA Relevamiento y análisis de Bases de datos</h2>
<br/><br/><br/><br/>

Profesoras:

Bouret, María Gabriela

Peralta Ramos, Angélica
<br/><br/>
<br/><br/>


Ian Dalton - 62345
<br/><br/><br/><br/>


Fecha de entrega: 17/4/23




\newpage

```{r include=FALSE}
  inicio = as.integer(min(microdatos[,"anio"]))
  fin = as.integer(max(microdatos[,"anio"]))
```

<h2 align="center"><u>Ficha del dataset</u></h2>

**Nombre del dataset: **microdatos evyth

**Fuente: **[Ministerio de Turismo y Deportes](https://datos.gob.ar/dataset/turismo-encuesta-viajes-turismo-hogares-evyth)

**Rango de fechas: **

Desde: 1/1/`r inicio`

Hasta: 31/12/`r fin`

**Cantidad de filas: **`r nrow(microdatos)`

**Frecuencia de actualización: ** Trimestral

**Problemas en la base: ** 
- No tiene fechas especificas lo cual limita un poco el analisis para ver en que periodos va la gente

- La fecha de actualizacion de la pagina es del 6 de octubre de 2021 y tiene datos del cuarto trimestre de 2022.

**Potencial de esta base: ** 
- Tiene un monton de preguntas que se hacen, desde cosas basicas como de donde vienen y a donde van hasta si contrataron un paquete de viaje y que cosas incluye

- Se podria analizar los medios de transporte o porque estan haciendo este viaje

- Tiene mucha informacion de que cosas hace en el viaje asi que se pueden hacer un monton de preguntas

**Breve descripción: **Es una base de datos que recopila de manera trimestral las respuestas de las encuestas que la gente responde al viajar

**Preguntas a hacer a la base: ** 
- Que tanto se usa internet para organizar el viaje (reservas, etc.)

- Cuales son los destinos mas visitados, cual es el motivo y que medios de transporte usan

- Que influencio la decision de visitar el destino?

- Que tan seguido visitan el destino

- Que tipos de actividades se realizan en el destino

- Como la paso en el destino, cuales son los mejores y peores destinos filtrando por motivo (mejores lugares religiosos, turisticos, etc.)

- Mostrar la calidad promedio de en las provincias (se podria hacer un top mejores y peores):

  - Gastronomia
  
  - Alojamiento
  
  - Informacion turistica
  
  - Higiene
  
  - Seguridad
  
  - Transporte (filtrando por tipo de transporte)
  
- Tamaño de la familia del que viaja

- Edad promedio de la gente que responde la encuesta en relacion al destino que visita.

- Nivel educativo de lugar que se visita y de donde viene

- Nivel educativo y cobertura de salud

- Cobertura de salud y destino/origen

- Si la gente que no va por motivo religioso realiza una actividad religiosa

- Preparacion promedio que se le dedica para ir al destino

- Preparacion promedio que se e dedica filtrado por motivo

- Nivel educativo por tipo de alojamiento

- Duracion estadia por destino

- Duracion estadia por nivel educativo

- Duracion estadia por estado laboral
  

**Pedido de información: **
- Se podria pedir que den informacion un poco mas detallada y que sea por dia/por semana para que no den informacion que pueda identificar a nadie.

- Actualizar los datos para incluir el primer trimestre de 2023 para analizar los viajes post-pandemia




\newpage

<h2 align="center"><u>Conclusiones</u></h2>
```{r vars, include=FALSE}
destinos = dict %>%
  filter(variable == 'provincia_destino')%>%
  na.exclude(opcion)
motivos = dict %>%
  filter(variable == 'px10_1')%>%
  na.exclude(opcion)

generar_top = function(db,columna,nombre_columna,dict=dict,cantidad=5){
  str_columna = deparse(substitute(columna))
  
  filtro = dict %>%
    filter(variable == str_columna)%>%
    na.exclude(opcion)
  datos = db %>%
    group_by({{columna}})%>%
    summarise(Cantidad = n()) %>%
    inner_join(y=filtro,by= setNames("opcion",str_columna))%>%
    mutate(variable=NULL,
           columna=NULL)%>%
    select(descripcion,Cantidad)%>%
    rename(!!nombre_columna :=descripcion)%>%
    arrange(desc(Cantidad))%>%
    top_n(5,Cantidad)%>%
    kable()
  return(datos)
}
```


```{r consultas, include=FALSE}

filtro = microdatos %>%
  inner_join(y= dict[dict$variable=='provincia_destino',], by=c('provincia_destino'="opcion"))%>%
  group_by(anio,provincia_destino,descripcion)%>%
  summarise(Cantidad = n())
cantidad_respuestas = ggplot(filtro,aes(x=anio,y=Cantidad,color=descripcion))+geom_line(linewidth=1)

filtro_porcentaje_destinos = microdatos %>%
  inner_join(y= dict[dict$variable=='provincia_destino',], by=c('provincia_destino'="opcion"))%>%
  group_by(descripcion)%>%
  summarise(Porcentaje=100*n()/nrow(microdatos)) %>%
  arrange(desc(Porcentaje))
porcentaje_destinos = ggplot(filtro_porcentaje_destinos,aes(x="",y=Porcentaje,fill=descripcion))+ geom_col(color = "black")+coord_polar("y", start = 0)

Viajes_Trimestre = microdatos %>%
  group_by(trimestre)%>%
  summarise(Cantidad=n(),Porcentaje=100*n()/nrow(microdatos))%>%
  arrange(desc(Cantidad))
  
porcentaje_trimestres = ggplot(Viajes_Trimestre,aes(x="",y=Porcentaje,fill=as.factor(trimestre))) + geom_col(color = 'black') +
  geom_label(aes(label = paste(floor(Porcentaje),'%',sep='')),
             position = position_stack(vjust = 0.5),
             show.legend = FALSE) +
  coord_polar(theta = "y")

```

**General**

- **Los 5 destinos mas grandes fueron:**

  - Se puede ver que Buenos Aires (no CABA ni GBA) es uno de los principales destinos turisticos
`r generar_top(microdatos,provincia_destino,'Destinos',dict)`
 

- **El principal motivo de visita:**

  - Hay bastante viaje por razones de salud, seria interesante analizar despues el resultado de esos viajes
  
`r generar_top(microdatos,px10_1,'Motivos',dict)`

- **Cantidad de gente que respondio la encuesta a lo largo del tiempo**

  - Pareciera que hay una tendiente de bajada general del turismo, se necesitaria un analisis mas profundo para afirmarlo
  
```{r}
cantidad_respuestas
```
  
- **% de los destinos:**

```{r}
porcentaje_destinos
```

`r filtro_porcentaje_destinos %>%  kable()`

- **Cual es el trimestre del año en donde hay mas viajes?**
 
  - El trimestre `r Viajes_Trimestre[1,1]` es el que tiene mas viajes, con un total de `r Viajes_Trimestre[1,2]` viajes
  
```{r}
porcentaje_trimestres
```




